臺灣高雄地方法院刑事判決　　　　　　　　　　　　九十一年度訴字第一八八七號
　　公　訴　人　臺灣高雄地方法院檢察署檢察官
　　被　　　告　甲○○
　　選任辯護人　洪士宏
右列被告因違反槍砲彈藥刀械管制條例案件，經檢察官提起公訴（九十一年度偵字第
一一三八七號）及移送併案（九十一年度偵字第一三四九四號），本院判決如左：
    主  文
甲○○未經許可，寄藏手槍，處有期徒刑陸年陸月，併科罰金新台幣壹拾萬元，罰金
如易服勞役，以新台幣玖佰元即銀元佰元折算壹日。扣案制式半自動手槍壹枝（含
彈匣壹個，槍枝管制編號一一0000000號）、改造手槍壹枝（含彈匣壹個，
槍枝管制編號一一0000000號）、制式子彈伍拾顆均沒收。
    事  實
一、甲○○明知手槍、子彈為管制物品，非經中央主管機關許可，不得受寄而持有之
    ，竟於民國九十年十二月底某日中午十二時許，在簡新憶（業於九十一年一月二
    十日死亡）位於高雄市左營區半坪山後巷十九號，受簡新憶之託而收受均具有殺
    傷力之法國ＵＮＩＯＮ廠製造口徑七．六五釐米制式半自動手槍一枝（含彈匣一
    個，槍枝管制編號一一0000000號）、仿ＢＥＲＥＴＴＡ廠九二ＦＳ型
    半自動手槍金屬槍身組合土造金屬槍管及滑套改造而成之改造手槍一枝（含彈匣
    一個，槍枝管制編號一一0000000號）、口徑七．六五釐米制式子彈五
    六顆，而於九十一年一月底某日，將法國ＵＮＩＯＮ廠製造口徑七．六五釐米制
    式半自動手槍一枝（含彈匣一個，槍枝管制編號一一0000000號）、口
    徑七．六五釐米制式子彈十六顆，受寄藏匿在高雄市○○區○○路八一五號對面
    海光二村某處空屋廚房灶台內，將仿ＢＥＲＥＴＴＡ廠九二ＦＳ型半自動手槍金
    屬槍身組合土造金屬槍管及滑套改造而成之改造手槍一枝（含彈匣一個，槍枝管
    制編號一一0000000號）、口徑七．六五釐米制式子彈四十顆，受寄藏
    匿在高雄市○○區○○路六一巷三六號二樓住處抽油煙機上方。嗣於九十一年
    五月間某日，甲○○因毒品案件經警持搜索票於前述翠華路住處執行搜索未獲，
    甲○○遂將仿ＢＥＲＥＴＴＡ廠九二ＦＳ型半自動手槍金屬槍身組合土造金屬槍
    管及滑套改造而成之改造手槍一枝（含彈匣一個、內含子彈七顆，槍枝管制編號
    一一0000000號）、口徑七．六五釐米制式子彈三十三顆取出，分別置
    於其所駕駛之車號ＣＣ─四九號自用小客車駕駛座車門置物箱、腳踏板紅色
    紙袋內，欲攜出棄置，惟猶疑不決，而於九十一年五月三十一日上午八時三十分
    許，駕車行經在高雄市三民區○○○路與自立路口為警查獲，當場在前開自用小
    客車內扣得具殺傷力之前開制式手槍一枝（含彈匣一個、制式子彈七顆）、制式
    子彈三十三顆，並循線在前述海光二村某處空屋內扣得具殺傷力之改造手槍一枝
    、制式子彈十六顆。
二、案經高雄市政府警察局三民第一分局報請臺灣高雄地方法院檢察署檢察官偵查起
    訴及移送併案審理。
    理  由
一、右揭犯罪事實，業據被告甲○○迭於警、偵訊及本院審理時坦承不諱，且扣案之
    槍、彈經送鑑定：(一)送鑑手槍一枝（含彈匣，槍枝管制編號一一000000
    0號），認係法國ＵＮＩＯＮ廠製造ＦＵＲＯＲ型口徑七．六五釐米制式半自動
    手槍，槍號為一八四，槍管內具六條右旋來復線，機械性能良好，可擊發子彈，
    認具殺傷力。(二)另送鑑手槍一枝（含彈匣，槍枝編號一一0000000號）
    ，認係仿ＢＥＲＥＴＴＡ廠九二ＦＳ型半自動手槍製造之玩具廠製金屬槍身組合
    土造金屬槍管及滑套改造而成之改造手槍，機械性能良好，可供擊發適用子彈，
    認具殺傷力。(三)送鑑點三二子彈五十六顆，認均係制式口徑七．六五釐米制式子
    彈，彈底標記均為Ｓ＆Ｂ７．６５Ｂｒ﹒，試射三顆，認均具殺傷力，此有內政
    部警政署刑事警察局九十一年六月十四日刑鑑字第九一一四八一六九號槍彈
    鑑定書一紙在卷可憑，足認被告之自白與事實相符。是本件事證已明，被告犯行
    洵堪認定。
二、核被告甲○○所為，係犯槍砲彈藥刀械管制條例第七條第四項、第十一條第四項
    未經許可寄藏手槍罪、第十二條第四項未經許可寄藏子彈罪，其持有前開槍、彈
    為寄藏之當然結果，不另論以持有罪。被告一行為同時受寄藏匿制式手槍、改造
    手槍及制式子彈，係以一行為觸犯數構成要件不同之罪，為想像競合犯，依刑法
    第五十五條前段規定，從一重之槍砲彈藥刀械管制條例第七條第四項未經許可寄
    藏制式手槍罪處斷。爰審酌槍砲、彈藥均屬高度危險之物品，非經主管機關許可
    不得擅自持有，以維社會大眾安全；被告無故寄藏持有槍彈，且未繳交治安機關
    ，影響社會治安，惟鑑於其犯後尚能坦承犯行，深具悔意，犯罪後態度良好，且
    尚無持槍、彈犯案等情狀，量處如主文所示之刑，並就罰金部分諭知罰金易服勞
    役之折算標準。扣案之前開制式手槍一枝、改造手槍一支、制式子彈五十三顆為
    違禁物，依刑法第三十八條第一項第一款宣告沒收。至於於另扣案經試射之制式
    子彈三顆，業經試射而滅失，自不予宣告沒收，附此說明。至移送併案部分與前
    述論罪科刑部分為實質上同一之案件，本院自得一併審理，亦此說明。
據上論斷，應依刑事訴訟法第二百九十九條第一項前段，槍砲彈藥刀械管制條例第七
條第四項、第十一條第四項、第十二條第四項，刑法第十一條前段、第五十五條、第
四十二條第二項、第三十八條第一項第一款，罰金罰鍰提高標準條例第二條，現行法
規所定貨幣單位折算新台幣條例第二條，判決如主文。
中      華      民      國      九十一      年     八     月    十六    日
                                  臺灣高雄地方法院刑事第一庭
                                            法  官    郭貞秀
右正本證明與原本無異。
如不服本判決，應於判決送達後十日內，向本院提出上訴狀。
                                            書記官    黃意雯
中    華    民    國      九十一      年      八      月      十六      日
